臺灣高等法院刑事判決　　　　　　　　　　　　　　　九十一年度軍上字第二八號
　　上　訴　人
　　即　被　告　甲○○
右上訴人因逃亡案件，不服國防部高等軍事法院九十一年度法仁字第０七六號，中華
民國九十一年六月十七日判決（起訴案號：國防部北部地方軍事法院桃園分院檢察署
九十一年度園偵訴字第三五號）提起上訴，本院判決如左：
    主  文
上訴駁回。
    理  由
一、按軍事審判法第一百八十一條第五項規定，被告如不服高等軍事法院宣告有期徒
    刑之上訴判決者，得以判決違背法令為理由，向高等法院提起上訴。是不服高等
    軍事法院有期徒刑判決而向高等法院提出上訴，非以原判決違背法令為理由者，
    不得為之，此為其上訴之法定要件。若上訴理由狀並未依據卷內訴訟資料，具體
    指摘原判決不適用法則或如何適用不當，或所指摘原判決違法情事，顯與法律規
    定得向高等法院提出上訴之違法情形，不相適合時，均應認為其上訴違背法律上
    之程式，應予以駁回，此觀諸軍事審判法第一百七十九條、刑事訴訟法第三百九
    十五條前段之規定至明。本件上訴人即被告甲○○上訴意旨略稱I、被告於一、
    二審庭訊時曾要求法官調查於連上遭資深刁難及欺負情事，而一、二審法官均以
    卸責之詞未加以調查，已違反刑事訴訟法第三百七十九條第十款之規定。II、原
    審判決理由二中敘述「所引通緝書影本之證據資料於審判庭漏未調查」云云，理
    由前後矛盾，顯違反刑事訴訟法第三百七十九條第十四款判決不載理由或所載理
    由矛盾之規定等語。
二、按軍事審判法第一百九十七條第十款（被告誤為刑事訴訟法第三百七十九條第十
    款）「依本法應於審判期日調查之證據」，係指該證據在客觀上為法院認定事實
    及適用法律之基礎者而言，此種證據未予調查，特明定其判決當然違背法令，其
    非屬上述情形之證據未予調查者，本不屬於該條文第十款所規定之範圍（司法院
    大法官會議釋字第二三八號解釋參照）。又證據之取捨及事實之認定，為事實審
    法院之職權，苟其判斷無違經驗法則或論理法則，即不能任意指為違法。查原判
    決認定上訴人甲○○無故離去職役之事實，已於理由欄內詳載上訴人於九十年七
    月二十日自該連臺灣駐地休假離營，應於同年月二十二日二十一時返營銷假，竟
    逾假不歸離去職役等情，業據其坦白承認，並經證人即該管所屬中尉輔導長林書
    銘於偵查中及原審時到庭結證屬實，並有國防部北部地方軍事法院桃園分院檢察
    署九十年八月一日（九十）法園字第三五五四號通緝書影本及被告假單料影本各
    一紙在卷可佐，被告亦坦承其於九十年七月二十日十八時自該連臺灣駐地休假離
    營，應於同年月二十二日二十一時返營銷假，而逾假不歸等語（參九十一年六月
    十三日筆錄），核與桃園憲兵隊九十一年一月二十三日（九一）轅勤字第０一八
    八號緝獲逃亡官兵解送表所附筆錄載述情節相符，至於被告辯稱：因曾遭資深士
    兵刁難，害怕於連上被欺負及家境不好等情而逃亡，縱係屬實，亦應循正當管道
    尋求協助，況其係逾假而犯本案，衡情尚難認有急迫之危害致不及或不能求助，
    上訴人竟選擇逃亡之違法途徑處理之，衡諸軍人保國衛民之職責，自均非屬正當
    理由，所辯非有理由等語，雖就『遭連上資深刁難及欺負情事』未實質調查，然
    原審就此部分並未採為法院認定事實及適用法律之基礎，依上所述，自不屬於該
    條文第十款所規定之範圍。再原審就國防部北部地方軍事法院桃園分院檢察署九
    十年八月一日（九十）法園字第三五五四號通緝書影本，業於九十一年六月十三
    日審理時提示，上訴人亦明白表示通緝書所載為其本人（參上開日期筆錄），並
    引為判決之基礎，並無軍事審判法第一百九十七條第十四款判決不載理由或所載
    理由矛盾之處（上訴人誤為刑事訴訟法第三百七十九條第十四款），乃上訴人對
    於原判決已詳為論敘之事項再為爭辯，並對原審採證認事之職權行使任意指摘，
    難謂已符合法定上訴要件，其上訴違背法律上之程式，應予駁回。
三、據上論斷，應依軍事審判法第一百七十九條、刑事訴訟法第三百九十五條前段，
    判決如主文。
中      華      民      國      九十一      年     九     月    十三    日
                              臺灣高等法院刑事第二十一庭
                                  審判長法  官  葉  騰  瑞
                                        法  官  莊  明  彰
                                        法  官  黃  國  忠
右正本證明與原本無異。
不得上訴。
                              書記官  劉  貞  達
中      華      民      國      九十一      年     九     月    十六    日
